# 预收职工 20 年房租，分期确认收入

提问人：3219 时间：2019-04-02 17:08:38
求教陈版及各位大神，被审计单位本年一次预收职工 20 年房租，只租房租使用权， 20 年后产权不转移，按年直线确认收入同时减少往来，请问这个需要考虑时间价值吗？

回答人：chenyiwei
首先要确定该出租交易是融资租赁还是经营租赁？如果是融资租赁则没有你说的问题；如果是经营租赁，则按照现行的 2006 版租赁准则，不涉及资金时间价值的计算问题，按租期直线分摊该租金即可。
另外要注意：因为是租给职工的，如果租金低于市场价，要考虑其中包含的非货币性福利因素。